【裁判字號】    97,易,336
【裁判日期】    970829
【裁判案由】    竊盜
【裁判全文】
臺灣嘉義地方法院刑事判決               97年度易字第336號
公  訴  人  臺灣嘉義地方法院檢察署檢察官
被      告  乙○○
上列被告因竊盜等案件，經檢察官提起公訴（97年度偵字第3022
號），本院改行簡式審判程序，判決如下：
    主  文
乙○○犯攜帶兇器竊盜罪（如附表編號4部分），處有期徒刑陸
月；扣案之鉗子、扳手各壹支，均沒收。又犯攜帶兇器竊盜罪，
肆罪（如附表編號1、2、3、5部分），各處有期徒刑肆月；扣案
之鉗子、扳手各壹支，均沒收。應執行有期徒刑壹年肆月；扣案
之鉗子、扳手各壹支，均沒收。
    事  實
一、乙○○因缺錢花用，竟意圖為自己不法之所有，分別基於竊
    盜之犯意，自民國97年3月5日起至同年4月4日止，騎乘車牌
    號碼GE5-023號重型機車，於如附表所示之時間、地點，以
    如附表所示方式，竊取如附表所示之物品，得手後置於上揭
    機車腳踏板離去，再出售予不知情之資源回收商。因乙○○
    竊取如附表編號4之物品離去時，為甲○○當場發現，經警
    調閱監視錄影器而查知本次犯行。嗣於同年4月8日7時許，
    乙○○因以上揭機車，將另案竊取之抽水馬達等物，載往王
    其傳所經營之永興資源回收場變賣，為王其傳報警處理，經
    警當場查獲，並在上開機車內扣得其所有供本件犯罪所用之
    鉗子、扳手各1支，乙○○在未有偵查犯罪職權之公務員發
    覺如附表編號1、2、3、5之犯行前，向警供承此4次犯行，
    帶同員警至竊盜地點指認，對於未發覺之如附表編號1、2、
    3、5犯罪自首而接受裁判。
二、案經丙○○訴由嘉義縣警察局中埔分局報請臺灣嘉義地方法
    院檢察署檢察官偵查起訴，本院改行簡式審判程序。
    理  由
一、本件係經被告乙○○於準備程序當庭表示認罪，而經本院裁
    定以簡式審判程序加以審理，則依據刑事訴訟法第273條之2
    、同法第159條第2項之規定，不適用傳聞法則有關限制證據
    能力之相關規定，合先敘明。
二、訊據被告對於上揭犯罪事實，於本院準備程序及審理時均坦
    承不諱（見本院卷第48、57-59頁），並經證人己○○、丁○○、甲○○、丙○○、王其傳於警詢時證述明確（見警卷
    第5-15頁），復有被害報告單4紙、照片10張、嘉義縣警察
    局中埔分局97年6月23日嘉中警偵字第0970026787號函附職
    務報告書1份、監視錄影器翻拍照片5張等附卷可憑（見警卷
    第17-22頁、本院卷第16-18頁），另有鉗子、扳手各1支扣
    案可資佐證，足認被告之自白與事實相符，本件事證明確，
    被告竊盜之犯行均堪予認定。
三、按刑法第321條第1項第3款之攜帶兇器竊盜罪，係以行為人
    攜帶兇器竊盜為其加重條件，只要於竊盜時攜帶兇器，即構
    成加重竊盜罪名，因立法所規範者為攜帶兇器竊盜即屬於加
    重條件，而不以取出兇器犯之為必要，亦不以攜帶之初有持
    以行兇之意圖為限（最高法院著有94年度台上字第3149號判
    決可資參照）。被告本件犯行所使用之鉗子、扳手各1支，
    均為金屬材質，是上開物品質地堅硬，客觀上足以對人之生
    命、身體構成威脅，具有危險性，自屬兇器，且被告本件各
    次犯行雖非均有使用上揭鉗子、扳手各1支，因其於為本件
    各次竊盜犯行時均有攜帶上揭鉗子、扳手各1支，核被告所
    為，均係犯刑法第321條第1項第3款之攜帶兇器竊盜罪。被
    告所犯上開5罪，犯意各別，行為互殊，應予分論併罰。又
    被告在未有偵查犯罪職權之公務員發覺如附表編號1、2、3
    、5之犯行前，向警供承此4次犯行，並帶同員警至竊盜地點
    指認一節，業據證人即員警戊○○於本院審理時結證明確（
    見本院卷第53-54頁），是被告對於未發覺之如附表編號1、
    2、3、5犯罪自首而接受裁判，爰均依刑法第62條前段規定
    減輕其刑。爰審酌被告國中畢業之智識程度，不思正途獲取
    財物，行為之手段，所竊取物品之價值，告訴人及被害人等
    所受之損害，及坦承犯行之犯後態度良好，並知所悔悟等一
    切情狀，各量處如主文所示之刑，及定其應執行之刑，以示
    懲儆。至被告於97年度嘉簡字第548號案件，扣案之鉗子、
    扳手各1支，係被告所有供本件各次犯罪所用之物，業據被
    告於本院供承在卷（見本院卷第63-64頁），爰依刑法第38
    條第1項第2款宣告沒收。
據上論斷，應依刑事訴訟法第273條之1第1項、第299條第1項前
段，刑法第第321條第1項第3款、第62條前段、第51條第5款、第
38條第1項第2款，判決如主文。
本案業經檢察官廖俊豪到庭執行職務
中    華    民    國    97    年    8     月    29    日
                  刑事第二庭  法  官    卓春慧
上列正本證明與原本無異。
如不服本判決，應於判決送達後十日內向本院提出上訴狀，上訴
書狀依法應敘述具體理由，如未敘述具體理由者，應於上訴期間
屆滿後二十日內補提理由書於本院（均應附繕本）。告訴人或被
害人如對於本判決不服者，應具備理由請求檢察官上訴，其上訴
期間之計算係以檢察官收受判決正本之日期為準。
中    華    民    國    97    年    8     月    29    日
                              書記官    李玫娜
附錄本案論罪科刑法條全文：
刑法第321條第1項第3款：
犯竊盜罪而有左列情形之一者，處6月以上5年以下有期徒刑：
三  攜帶兇器而犯之者。
附表：
 ┌──┬─────────┬───────────┬─────────┐
 │編號│      時間        │                      │                  │
 │    ├─────────┤      行為方式        │   竊取之物品     │
 │    │      地點        │                      │                  │
 ├──┼─────────┼───────────┼─────────┤
 │1   │97年3月5日17時許  │攜帶其所有客觀上對人之│己○○所有之抽水馬│
 │    ├─────────┤生命、身體構成威脅足為│達4部、電纜線50公 │
 │    │嘉義縣中埔鄉三層村│兇器使用之鉗子及扳手各│尺、角鐵4支（價值 │
 │    │22號旁倉庫        │1支，持扳手將抽水馬達 │約新臺幣〈下同〉  │
 │    │                  │之螺絲鬆開，並以鉗子剪│11,700元）        │
 │    │                  │斷電線                │                  │
 ├──┼─────────┼───────────┼─────────┤
 │2   │97年3月6日14時許  │攜帶上揭鉗子及扳手各1 │己○○所有之抽水馬│
 │    ├─────────┤支，徒手將抽水馬達搬上│達1部（價值7,000元│
 │    │嘉義縣中埔鄉三層村│機車                  │）                │
 │    │22號旁倉庫        │                      │                  │
 │    │                  │                      │                  │
 ├──┼─────────┼───────────┼─────────┤
 │3   │97年3月27日16時許 │攜帶上揭鉗子及扳手各1 │丁○○所有之抽水馬│
 │    ├─────────┤支，持扳手將抽水馬達之│達1部（價值6,000元│
 │    │嘉義縣中埔鄉三層村│螺絲鬆開              │）                │
 │    │9號               │                      │                  │
 ├──┼─────────┼───────────┼─────────┤
 │4   │97年4月1日7時許   │攜帶上揭鉗子及扳手各1 │甲○○所有之抽水馬│
 │    ├─────────┤支，持扳手將抽水馬達之│達2部（價值10,000 │
 │    │嘉義縣中埔鄉三層村│螺絲鬆開              │元）              │
 │    │三層段158-28地號土│                      │                  │
 │    │地                │                      │                  │
 ├──┼─────────┼───────────┼─────────┤
 │5   │97年4月4日12時許  │攜帶上揭鉗子及扳手各1 │丙○○所有之抽水馬│
 │    ├─────────┤支，持扳手將抽水馬達之│達1部、電纜線60餘 │
 │    │嘉義縣中埔鄉深坑村│螺絲鬆開，並以鉗子剪斷│公尺（價值5,000元 │
 │    │深坑段249地號土地 │電線                  │）                │
 └──┴─────────┴───────────┴─────────┘


司法院資訊處製作；財團法人民間司法改革基金會備份。
